臺灣高雄地方法院刑事判決　　　　　　　96年度訴字第3185號
公　訴　人　臺灣高雄地方法院檢察署檢察官
被　　　告　甲○○
上列被告因違反毒品危害防制條例案件，經檢察官提起公訴（
96年度毒偵字第5505號、第5601號、第5998號），被告於本院準
備程序進行中，就被訴及併案犯罪事實為有罪之陳述，經本院告
知簡式審判程序意旨，並聽取公訴人及被告之意見後，本院合議
庭裁定由受命法官獨任依簡式審判程序審理，判決如下：
    主  文
甲○○施用第一級毒品，累犯，處有期徒刑捌月，扣案之第一級
毒品海洛因壹包（含袋毛重為零點參公克；驗餘淨重為零點零陸
壹公克）沒收銷燬之；又施用第一級毒品，累犯，處有期徒刑捌
月；又施用第一級毒品，累犯，處有期徒刑捌月。應執行有期徒
刑壹年陸月，扣案之第一級毒品海洛因壹包（含袋毛重為零點參
公克；驗餘淨重為零點零陸壹公克）沒收銷燬之。
    事  實
一、甲○○前於民國80年間，因違反肅清煙毒條例案件，經本院
    以80年度訴字第1789號判處有期徒刑3 年6 月確定，又於81
    年間，因違反同條例案件，經本院以81年度訴字第2317號判
    處有期徒刑3 年6 月確定，2 案接續執行後，於83年12月19
    日假釋出獄，其於假釋期間內復涉犯肅清煙毒條例等案件，
    經本院以84年度訴字第3462號就其違反肅清煙毒條例部分判
    處有期徒刑3 年6 月、違反麻醉藥品管理條例部分判處有期
    徒刑6 月，應執行有期徒刑3 年8 月確定，嗣甲○○之前揭
    緩刑經撤銷而接續執行該案及殘刑，於89年9 月20日因縮刑
    假釋出監，並於92年8 月14日假釋期滿未經撤銷視為執行完
    畢。又於92年間，因施用毒品案件，經本院以92年度毒聲字
    第4588號裁定送觀察、勒戒後，因認有繼續施用毒品之傾向
    ，再經本院以93年度毒聲字第274 號裁定令入戒治處所施以
    強制戒治，其後於93年9 月30日執行完畢出所，並經臺灣高
    雄地方法院檢察署檢察官於93年11月2 日以93年度戒毒偵字
    第1087號為不起訴處分確定。詎仍不知戒絕毒癮，明知海洛
    因係毒品危害防制條例第2 條第2 項第1 款所明定之第一級
    毒品，不得持有及施用，仍於前述強制戒治執行完畢釋放後
    5 年內，復基於施用第一級毒品海洛因之犯意，（一）於96
    年6 月2 日中午12時許在友人之住處施用第一級毒品海洛因
    1 次，嗣於96年6 月5 日下午2 時20分許，因行跡可疑，為
    警在高雄縣鳳山市○○路與文衡路口盤查，並自其身上扣得
    第一級毒品海洛因1 包（毛重0.3 公克），並經採尿送驗呈
    嗎啡陽性反應；（二）另於96年6 月7 日上午10時45分回溯
    48小時至96小時內某時，在其位於高雄縣鳳山市○○街116
    號住處，施用第一級毒品海洛因1 次，嗣因另毒品案假釋交
    付保護管束定期採尿送驗呈嗎啡陽性反應；（三）又於96年
    6 月21日上午10時10分許，回溯48小時至96小時內某時，在
    上開住處，施用第一級毒品海洛因1 次，因另毒品案假釋交
    付保護管束定期採尿送驗呈嗎啡陽性反應，始次第查知上情
    。
二、案經高雄縣政府警察局鳳山分局報告及臺灣高雄地方法院檢
    察署觀護人自動檢舉簽分臺灣高雄地方法院檢察署檢察官偵
    查起訴。
    理  由
一、本件被告甲○○所犯均為死刑、無期徒刑、最輕本刑為3 年
    以上有期徒刑以外之罪，其於準備程序進行中，就被訴事實
    為有罪之陳述，經受命法官告知簡式審判程序之旨，並聽取
    當事人之意見後，本院合議庭裁定由受命法官獨任進行簡式
    審判程序，合先敘明。又本件卷內之物證、書證等證據，依
    同法第273 條之2 規定，不受第159 條第1 項關於傳聞法則
    規定之限制，依法均有證據能力，合先敘明。
二、上揭事實，均業據被告甲○○坦承不諱，且其於為警查獲後
    採集之尿液，經送驗結果均呈嗎啡反應，有臺灣檢驗科技股
    份有限公司96年6 月20日KＺ000000000000號檢驗報濫用藥物
    尿液檢驗報告、同公司96年6 月23日KＺ000000000000號濫用
    藥物尿液檢驗報告、同公司96年7 月5 日KＺ000000000000號
    濫用藥物尿液檢驗報告各1 紙附卷可稽，另扣案之白色粉末
    1 包經送高雄市立凱旋醫院檢驗結果為海洛因之事實（含袋
    毛重為0.3 公克；驗前淨重為0.085 公克，檢餘淨重為0.06
    1 公克），有該院96年6 月22日高市凱醫驗第4303號濫用藥
    物成品檢驗鑑定書在卷可憑，足認被告上開自白確與事實相
    符，洵堪採為論罪科刑之依據。又被告前於92年間，因施用
    毒品案件，經本院以92年度毒聲字第4588號裁定送觀察、勒
    戒後，因認有繼續施用毒品之傾向，再經本院以93年度毒聲
    字第274 號裁定令入戒治處所施以強制戒治，其後於93年9
    月30日執行完畢出所，並經臺灣高雄地方法院檢察署檢察官
    於93年11月2 日以93年度戒毒偵字第1087號為不起訴處分確
    定等情，有本院院內索引卡紀錄表報表、臺灣高等法院被告
    前案紀錄表、被告刑案資料查註紀錄表各1 份在卷可稽。另
    查：海洛因施用入人體後水解還原成嗎啡，再循嗎啡之代謝
    方式排出體外，業據行政院衛生署藥物食品檢驗局73藥檢壹
    字第030221號函說明綦詳，且依醫學臨床實驗及根據英國藥
    學會出版Isolation and Indentification of Drugs乙書第
    293 頁載明：海洛因經注射入人體後，在體內迅速水解成6M
    onoacety Imorphine，再緩緩繼續水解成嗎啡，然後再循嗎
    啡之代謝方式排出，同書第431 至432 頁並載有：嗎啡經注
    射入人體後，約百分之50以上於8 小時內自尿中排出，至24
    小時排出約百分之90，但48小時後仍有微量可檢出等語。準
    此而論，被告為遭查獲之尿液經送驗結果，均呈嗎啡陽性反
    應，顯見被告確有施用第一級毒品海洛因之犯行甚明。故此
    ，本件事證明確，被告犯行均洵堪認定。
三、海洛因為毒品危害防制條例第2 條第2 項第1 款所規定之第
    一級毒品，核被告所為上開3 罪，均係犯毒品危害防制條例
    第10條第1 項之施用第一級毒品。其施用第一級毒品前後持
    有毒品之低度行為，為其施用毒品之高度行為所吸收，不另
    論罪。又被告所犯上開3 罪，犯意各別，行為互殊，應予分
    論併罰。另被告前於80年間，因違反肅清煙毒條例案件，經
    本院以80年度訴字第1789號判處有期徒刑3 年6 月確定，又
    於81年間，因違反同條例案件，經本院以81年度訴字第2317
    號判處有期徒刑3 年6 月確定，2 案接續執行後，於83年12
    月19日假釋出獄，其於假釋期間內復涉犯肅清煙毒條例等案
    件，經本院以84年度訴字第3462號就其違反肅清煙毒條例部
    分判處有期徒刑3 年6 月、違反麻醉藥品管理條例部分判處
    有期徒刑6 月，應執行有期徒刑3 年8 月確定，嗣前揭緩刑
    經撤銷而接續執行該案及殘刑，於89年9 月20日因縮刑假釋
    出監，並於92年8 月14日假釋期滿未經撤銷視為執行完畢之
    事實，有臺灣高等法院被告前案紀錄表在卷可稽，其受有期
    徒刑執行完畢後，5 年以內故意再犯本件有期徒刑以上之罪
    ，均為累犯，應依刑法第47條第1 項之規定加重其刑。爰審
    酌被告前因毒品危害防制案件，經觀察勒戒、強制戒治之矯
    治，仍未能徹底戒絕毒品，一再施用毒品，顯見其無戒毒悔
    改之意，惟念犯後坦承犯行，且其施用毒品僅自戕一己之身
    體健康，尚未對他人造成危害等一切情狀，分別量處如主文
    所示之刑。另扣案之白色粉末1 包（含袋毛重為0.3 公克；
    驗前淨重為0.085 公克，檢餘淨重為0. 061公克），經檢驗
    結果確為第一級毒品海洛因，已於前述，是不問屬於犯人與
    否，應依毒品危害防制條例第18條第1 項前段規定沒收銷燬
    之；而毒品包裝於毒品鑑驗後仍包覆毒品，包裝袋上有微量
    毒品殘留，客觀上已與毒品無法析離，亦應依前揭規定併予
    沒收銷燬之。至於送驗耗費之海洛因，既已滅失不存在，自
    無宣告沒收銷燬之必要，附此敘明。
據上論斷，應依刑事訴訟法第273 條之1 第1 項、第299 條第1
項前段，毒品危害防制條例第10條第1 項、第18條第1 項前段，
刑法第11條前段、第47條第1 項、第51條第5 款，判決如主文。
本案經檢察官劉慕珊到庭執行職務。
中　　華　　民　　國　　96　　年　　11　　月　　27　　日
                  刑事第四庭    法　官   王參和
以上正本證明與原本無異。
如不服本判決應於收受本判決後10日內向本院提出上訴書狀，並
應敘述具體理由，如未敘述上訴理由者，應於上訴期間屆滿後20
日內補提理由書狀於本院（均須按他造當事人之人數附繕本）「
切勿逕送上級法院」。
中　　華　　民　　國　　96　　年　　11　　月　　27　　日
　　　　　　　　　　　　　　　　書記官   陳惠玲
附錄所犯法條
毒品危害防制條例第10條
施用第一級毒品者，處 6 月以上 5 年以下有期徒刑。
